【裁判字號】    90,易,238
【裁判日期】    900702
【裁判案由】    妨害公務等
【裁判全文】
臺灣花蓮地方法院刑事判決                            九十年度易字第二三八號
    公  訴  人  臺灣花蓮地方法院檢察署檢察官
    被      告  乙○○
右列被告因妨害公務等案件，經檢察官提起公訴（九十年度偵字第一０五四號），本
院判決如左：
    主  文
乙○○對於公務員依法執行職務時，施強暴，處拘役伍拾日，如易科罰金，以佰元
折算壹日。圓鍬壹支沒收；又於公務員依法執行職務時，當場侮辱，處拘役參拾日，
如易科罰金，以參佰元折算壹日。應執行拘役柒拾伍日，如易科罰金，以參佰元折算
壹日。圓鍬壹支沒收。
其餘被訴毀損部分，公訴不受理。
    事  實
一、乙○○於民國九十年三月二十二日晚上，與朋友四人共飲四瓶米酒及其他酒類後
    ，已呈酒醉狀態，導致乙○○之認知力、自制力，已較普通人顯然減退，而呈現
    精神耗弱狀態，竟仍於晚上八時許，在花蓮縣光復鄉○○路○段光復橋上，與駕
    駛自小貨車欲載其返家之同居人丁○○發生拉扯，致丁○○頭部撞及自小貨車受
    傷流血（傷害部份未據告訴）後，因路人報警，由花蓮縣消防局光復消防分隊隊
    員葉日廷到場救援時，因檢查丁○○之臉部傷勢時，引致酒醉之乙○○不滿，明
    知消防隊員葉日廷正執行救治傷患之職務，竟持其所有放置於自小貨車上之圓鍬
    一支攻擊葉日廷，以此強暴之方法妨害公務，經葉日廷閃躲未擊中後，復對隨後
    到場處理之花蓮縣警察局光復分駐所警員甲○○、丙○○依法執行職務時，公然
    以「幹你娘」之惡語侮辱二名警員（公然侮辱部分未據告訴），復扯掉警員甲○○警察制服上之鈕扣，以此強暴方法，妨害警員執行公務，嗣經警員帶回警局偵
    辦。
二、案經花蓮縣警察局鳳林分報請臺灣花蓮地方法院檢察署檢察官偵查起訴。
    理  由
甲、有罪部分：
一、訊據被告乙○○對於右揭事實均坦承不諱，核與在場證人即被告之同居人丁○○
    證述酒醉鬧事經過；證人即消防隊員葉日廷、證人即警員甲○○、丙○○指證被
    告當時喝得很醉，而酒醉鬧事，惟尚能知道他們為警員細節，及處理本案經過情
    形均相符合，均有本院審理筆錄可稽。事證明確，被告犯行堪以認定。
二、核被告所為，係犯刑法第一百三十五條第一項之妨害公務罪、第一百四十條第一
    項之侮辱公務員罪。所犯上開二罪開，犯意各別，行為互殊，罪名互異，應分論
    併罰，公訴人認係牽連犯，稍有未合。又按被告所犯上開侮辱公務員罪，屬妨害
    國家公務之執行，為侵害國家法益，並非侵害個人法益之犯罪，本件被告同時對
    於公務員二人以上依法執行職務時，當場侮辱，仍屬單純一罪。再被告雖先後對
    消防隊員葉日廷及警員甲○○二人為強暴行為，惟其仍屬一犯意之接續多次行為
    ，侵害一法益，應為接續犯，屬單純一罪。查被告於行為時，已喝得很醉，而呈
    酒醉狀況，業據消防隊員葉日廷、警員甲○○、丙○○以及證人丁○○等人證述
    明確，參以被告當時四人飲用米酒超過四瓶再加飲其他酒類，判斷其飲酒甚多，
    惟尚能辨識到場處理之人為警員等情形，顯然已陷於精神耗弱之狀況，被告辯稱
    當時已喝醉當屬非虛，應依刑法第十九條第二項之規定減輕其刑。爰審酌被告之
    素行、智識程度、犯罪之手段，事後向警員等人道欺，並賠償其損失，及犯罪後
    之態度尚屬良好等一切情狀，分別量處如主文所示之刑暨諭知易科罰金之折算標
    準。至被告用以攻擊消防隊員所用之圓鍬一支，係被告所有，業據被告供明在卷
    ，自應依法宣告沒收。
乙、公訴不受理部分:
一、按告訴乃論之罪，告訴人於第一審辯論終結前得撤回其告訴，又告訴經撤回者，
    應諭知不受理之判決，刑事訴訟法第二百三十八條第一項、第三百零三條第三款
    定有明文。又按法院對全部事實在裁判上究屬一罪或數罪，有自由認定之職權，
    並不受起訴主張之拘束，固檢察官以實質上或裁判上一罪案件，提起公訴，如經
    法院審理結果，認為他部應不受理或免訴者，其判決主文，應分別諭知。
二、查本件告訴人丙○○等人告訴被告乙○○於民國九十年三月二十二日晚間因妨害
    公務案件，被警員帶回花蓮縣警察局鳳林分局光復分駐所訊問，將警員蘇建誠、
    甲○○、丙○○所有，擺設於該分駐所內使用之茶具組具毀壞，致不堪使用之事
    實，起訴書認係觸犯刑法第三百五十四條之毀損罪，依同法第三百五十七條之規
    定，須告訴乃論。茲據告訴人蘇建誠、甲○○、丙○○具狀撤回告訴，及蘇建誠
    當庭以言詞撤回告訴，有撤回告訴狀及筆錄可按。雖公訴意旨認被告所涉之毀損
    罪與前揭判罪科刑之妨害公務罪間，有方法結果之牽連關係，惟本院審認結果，
    應認其與妨害公務行為間，犯意各別，並無方法結果之牽連犯之裁判上一罪關係
    ，依照首開說明，仍應諭知不受理之判決。
據上論斷，應依刑事訴訟法第二百九十九條第一項前段、第三百零三條第三款，刑法
第一百三十五條第一項、第一百四十條第一項、第十九條第二項、第四十一條第一項
前段、第五十一條第六款、第三十八條第一項第二款，罰金罰鍰提高標準條例第一條
前段、第二條，判決如主文。
本案經檢察官李子春到庭執行職務。
中      華      民      國      九十    年      七      月      二      日
                                臺灣花蓮地方法院刑事庭
                                    法  官  吳  順  龍
右正本證明與原本無異。
如對本判決不服，應於送達後十日內，向本院提出上訴狀。（應抄附繕本）告訴人或
被害人如對於本判決不服者，應具備理由請求檢察官上訴，其上訴期間之計算係以檢
察官收受判決正本之日期為準。
                                    法院書記官
中      華      民      國      九十    年      七      月      五      日
附錄本判決論罪之法律條文：
刑法第一百三十五條第一項：
對於公務員依法執行職務時，施強暴脅迫者，處三年以下有期徒刑、拘役或三百元以
下罰金。
刑法第一百四十條第一項：
於公務員依法執行職務時當場侮辱或對於其依法執行之職務公然侮辱者，處六月以下
有期徒刑、拘役或一百元以下罰金。


司法院資訊處製作；財團法人民間司法改革基金會備份。
